【裁判字號】    98,台上,1979
【裁判日期】    980409
【裁判案由】    違反毒品危害防制條例
【裁判全文】
最高法院刑事判決            九十八年度台上字第一九七九號
上  訴  人  甲○○
上列上訴人因違反毒品危害防制條例案件，不服台灣高等法院中
華民國九十八年一月二十二日第二審判決（九十八年度上訴字第
二０一號，起訴案號：台灣台北地方法院檢察署九十七年度毒偵
字第三五一九號），提起上訴，本院判決如下：
    主  文
上訴駁回。
    理  由
按不服地方法院之第一審判決而上訴者，應向管轄第二審之高等
法院為之。第二審上訴書狀應敘述具體理由，第二審法院認為上
訴書狀未敘述理由者，應以判決駁回之。刑事訴訟法第三百六十
一條第一項、第二項、第三百六十七條前段分別定有明文。所謂
不服第一審判決之具體理由，必係依據卷內既有訴訟資料或提出
新事證，指摘或表明第一審判決有何採證認事用法或量刑等足以
影響判決本旨之不當或違法，而構成應予撤銷之具體事由，始克
當之；倘僅泛言原判決認定事實錯誤、違背法令或量刑失入，而
未依上揭意旨指出具體事由，或形式上雖已指出具體事由，該事
由縱使屬實，亦不足以認為原判決有何不當或違法者，皆難謂係
具體理由，俾與第二審上訴制度旨在請求第二審法院撤銷、變更
第一審不當或違法之判決，以實現個案救濟之立法目的相契合。
本件原判決以上訴人甲○○提起第二審上訴，其上訴書狀稱：上
訴人對第一審判決固無意見，惟該判決誤載上訴人於民國九十七
年五月十二日十八時四十七分許，為員警帶回採集尿液，蓋上訴
人確實於九十五年間至中和安平所採尿、簽名及捺印，但非於起
訴及判決書所載日期為之，懇請詳查云云。然依據卷內所有證據
資料，上訴人係九十七年五月十二日為警查獲後採尿送驗，上訴
人對此從無爭執，並自白犯行，所謂於九十五年間至中和安平所
採尿，與卷內資料不符，且不足以動搖或影響原判決之本旨及刑
之量定，難謂提出合於刑事訴訟法第三百六十一條第一項規定之
具體理由，因認其第二審上訴為不合法，不待到庭陳述，逕依刑
事訴訟法第三百六十七條前段、第三百七十二條，駁回其在第二
審之上訴，核無不合。上訴意旨略稱：上訴人於九十四年十一月
底至九十五年間因施用第一級毒品海洛因，為台灣台北地方法院
以九十六年度訴字第一六八０號判處有期徒刑六月確定，本件採
尿時間確為九十五年初，依舊法是連續犯，應裁定免訴或免刑，
如調閱警詢筆錄之錄音帶，即可證明警詢是九十五年初錄製，原
審判處有期徒刑係屬違法云云。惟上訴人於九十四年十一月底至
九十五年五月五日止，因施用海洛因，經台灣台北地方法院九十
六年十二月二十四日以九十六年度訴字第一六八０號判處有期徒
刑十月，減為六月，提起第二審上訴後，原審於九十七年三月二
十五日以九十七年度上訴字第五四四號駁回其上訴確定。其間，
上訴人被通緝，至九十五年十月三日入監執行毒品等罪刑，九十
六年十月十二日執行完畢出監，嗣又於九十七年四月八日為警採
尿前二十六小時內施用海洛因，被檢察官以九十七年度毒偵字第
一八三０、一九一八號提起公訴，為台灣台北地方法院於九十七
年十月九日以九十七年度訴字第一三七七號判處有期徒刑十月、
十月，定應執行有期徒刑一年六月確定。其後，上訴人於九十七
年五月十二日採尿前二十六小時，始犯本件施用毒品罪，經警員
於「九十七」年五月十二日對其採尿及製作警詢筆錄等情，有原
審法院被告前案紀錄表、警詢筆錄、自願同意書、檢驗報告等在
卷可稽。上揭台灣台北地方法院九十六年度訴字第一六八０號確
定判決認定之「九十四年十一月底至九十五年五月五日」施用毒
品時間，與本件相距二年餘，期間上訴人尚遭通緝、另案起訴、
判罪、入監執行刑罰，且上訴人於第一審已自白本件犯罪事實，
對查獲時間及採尿過程等皆無爭執，於原審亦表示對第一審之判
決無意見，從而原判決認其上訴書狀所稱係「九十五年」採尿及
製作警詢筆錄，難謂為具體之上訴理由，要無不合。再上訴人之
原審上訴書狀並未請求調查警詢錄音，而本院為法律審，不為事
實上之調查，自不得以此為原判決違法之論據。上訴意旨對於原
判決究竟如何違背法令，並未依據卷內資料為具體指摘，徒憑己
見，任意指為違法，難謂已符合首揭法定上訴要件，應認其上訴
違背法律上之程式，予以駁回。
據上論結，應依刑事訴訟法第三百九十五條前段，判決如主文。
中    華    民    國  九十八  年    四    月    九    日
                      最高法院刑事第十一庭
                          審判長法官  石  木  欽
                                法官  洪  佳  濱
                                法官  韓  金  秀
                                法官  呂  丹  玉
                                法官  段  景  榕
      本件正本證明與原本無異
                                      書  記  官
中    華    民    國  九十八  年    四    月   十五   日
                                                      Ｑ


司法院資訊處製作；財團法人民間司法改革基金會備份。
